# 请教陈版主，关于应收票据终止确认

提问人：shenjiyuan 时间：2022-03-28 18:01:22
陈版主：
您好，我们请教一下关于6+9银行的银承和商承的终止确认问题。 2020 年度，公司对已背书未到期的6+9银行承兑汇票未进行终止确认，将收到款项计入短期借款，收到现金流量计入筹资活动； 2021 年度，公司对已背书未到期的6+9银行承兑汇票进行终止确认，收到现金流量计入经营活动。
我们想请教陈版主， 2021 年和 2020 年对已背书未到期的6+9银行承兑汇票会计处理不一致，是否需要追溯调整 2020 年报表；另外，相关变更是否属于会计估计变更或会计政策变更。

回答人：chenyiwei
6+9银行的信用风险状况在 2020 、 2021 年之间并未发生重大变化，同时金融资产转移终止确认的盘点标准在这两年之间也没有变化。所以这两年之间对此问题的处理原则应当一致，应追溯重述 2020 年度报表。
该事项不属于会计政策变更或者会计估计变更。只能作为前期差错更正处理。